---
title: "Relatorio de insights"
author: "Estevam"
date: "2024-11-21"
output: word_document
---

```{r setup, include=FALSE}
knitr::opts_chunk$set(echo = TRUE)
library(tidyverse)
library(scales)
setwd("C:/Users/estevam1/Downloads")
dados = read_csv("dados_clean.csv")

dados = dados |> 
  mutate(Total_Vendas = Quantidade*Preco)

dados$Produto <- as.factor(dados$Produto)
dados$Categoria <- as.factor(dados$Categoria)
```


Nas análises que foram realizadas, alguns padrões interessantes foram encontrados. 
Na primeira parte, percebemos que o produto C, mesmo sendo muito mais caro do que os outros, apresentou um alto número de vendas. Como resultado, foi o produto que gerou o maior valor total de vendas (em reais). 



```{r,echo = FALSE}


ggplot(dados, aes(x = Produto, y = Total_Vendas, fill = Produto)) +
  geom_bar(stat = "identity") + #gráfico de barras
  labs(title = "Vendas Totais por Produto",x = "Produto", y = "Total de Vendas (em R$)") + #legendas
  scale_y_continuous(labels = comma)+ #botando vírgula, com pacote scales, no Y.
  theme_minimal()+
  theme(legend.position = "none")#tirando a legenda!!
```


Além disso, notou-se que a categoria 2, que contém os produtos B e C, foi a que gerou o maior valor total de vendas(em Reais). 



```{r,echo = FALSE}
#2° Gráfico de barras de vendas totais por categoria!
ggplot(dados, aes(x = Categoria, y = Total_Vendas, fill = Categoria)) +
  geom_bar(stat = "identity")+ #gráfico de barras
  theme_minimal()+              
  labs(title = "Vendas Totais por Categoria",x = "Categoria",y = "Total de Vendas (em R$)") +#legendas!!
   scale_y_continuous(labels = comma,limits = c(0,3000000))+#botando vírgula, com pacote scales, no Y.
  theme(legend.position = "none")#tirando a legenda!!
```


O produto D foi o que mais se destacou em termos de quantidade de unidades vendidas.


```{r,echo = FALSE}
Vendas_T = dados |> 
  group_by(Produto) |> 
  summarise(Total_Quantidades = sum(Quantidade))
#RESULTADOS:
Vendas_T
```


Observando o gráfico de série temporal de vendas de 2023, percebe-se uma tendência crescente, com as vendas aumentando ao longo dos meses.


```{r,echo = FALSE}
dados |> 
  ggplot(mapping = aes(x = Data, y = Quantidade)) +
  geom_line()+#gráfico de linhas
  labs(title = "Serie Temporal de Quantidade de Vendas (2023)",x = "Data",y = "Quantidade")+#legendas
  scale_x_date(date_breaks = "3 months",date_labels = "%b")#ajustando legenda do "X".
```


Em relação às vendas de junho de 2023, o produto A apresentou o menor número de vendas em comparação aos demais.


```{r,echo = FALSE}
Vendas_T_Jun = dados |> 
  filter(Data >= as.Date("2023-06-01") & Data <= as.Date("2023-06-30")) |> 
  group_by(Produto) |> 
  summarise(Total_Vendas = sum(Total_Vendas),
            Total_Quantidades = sum(Quantidade)) |> 
  arrange(Total_Vendas)
#RESULTADOS:
Vendas_T_Jun
```



Com base nesses insights, algumas ações podem ser sugeridas:
  1°:Aumentar o foco no produto C. Como ele teve um ótimo desempenho,  campanhas de marketing ou de promoções poderiam impulsionar ainda mais as suas vendas.
  
  2°:Reavaliar a estratégia para o produto A. Como ele teve um baixo número de vendas, seria interessante analisar o que pode estar afetando suas vendas.
  
  3°:Seria interessante analisar o motivo do porque as vendas tendem a aumentar com o passar dos meses para, assim, implementar possíveis mudanças de preço em certos períodos. Com isso, essas ações poderiam ajudar a melhorar os resultados gerais.
